【裁判字號】    99,抗,687
【裁判日期】    990602
【裁判案由】    損害賠償
【裁判全文】
臺灣高等法院民事裁定                   99年度抗字第687號
抗  告  人  鼎創達股份有限公司
法定代理人  甲○○
代  理  人  呂秋律師
上列抗告人因與相對人南亞塑膠工業股份有限公司間請求損害賠
償事件，抗告人對於中華民國99年4月8日臺灣臺北地方法院98年
度重訴更一字第1號所為裁定，提起抗告，本院裁定如下：
    主  文
原裁定廢棄。
    理  由
一、按訴訟全部或一部之裁判，以他訴訟之法律關係是否成立為
    據者，法院得在他訴訟終結前以裁定停止訴訟程序，民事訴
    訟法第182條第1項定有明文。又訴訟全部或一部之裁判，以
    他訴訟之法律關係是否成立為據者，係指他訴訟之法律關係
    是否成立，為本件訴訟先決問題者而言，若他訴訟是否成立
    之法律關係，並非本件訴訟之先決問題，則其訴訟程序即毋
    庸中止（最高法院18年抗字第56號判例意旨參照）。
二、經查抗告人在原法院起訴主張：其於民國（下同）92年6月
    間至94年3月間向相對人採購手機用顯示屏幕，相對人就其
    中訂單號碼371519、366371、371521、371522、20445（下
    稱系爭5紙訂單）之貨物遲延交貨，爰依更正訂購通知單第5
    條約定，請求相對人就系爭5紙訂單之貨物給付遲延為損害
    賠償等情（見原法院97年度審重訴字第62號卷第3至6頁）。
    又查相對人前於95年間對抗告人向臺灣板橋地方法院（下稱
    板橋地院）起訴請求給付貨款及損害賠償，由該院以95年度
    重訴字第186號受理在案（下稱前訴訟）。而經調閱前訴訟
    案卷，相對人於前訴訟對抗告人所為請求包括：就108張
    訂購通知單已交付貨物部分尚欠之貨款（詳如本院卷第25至
    30 頁所示），就47張訂購通知單（含系爭5紙訂單），抗
    告人拒絕受領或預示拒絕受領貨物之損害賠償（詳如本院卷
    第31至45頁所示），相對人依抗告人之指示預先備料，惟
    抗告人拒絕以正式訂單訂購貨物之損害賠償（詳如本院卷第
    46至51頁所示）。另抗告人於前訴訟提起反訴，請求相對人
    就已交付而有瑕疵之貨物部分返還溢收之貨款；及相對人就
    訂單號碼371452、370366、369211之貨物給付遲延，依更正
    訂購通知單第5條約定，請求相對人為損害賠償。則就系爭5
    紙訂單而言，本件訴訟之訴訟標的（即抗告人對相對人之遲
    延給付損害賠償請求權）核與前訴訟本訴之訴訟標的（即相
    對人對抗告人之損害賠償請求權）不同，亦與前訴訟本訴其
    餘請求及反訴請求之訴訟標的無關。而本件訴訟與前訴訟關
    於系爭5紙訂單部分，雖具有共通爭點，即：抗告人就系爭5
    紙訂單之貨物是否有預示拒絕受領或拒絕受領之情事，及相
    對人就系爭5紙訂單之貨物是否有遲延交貨之情事。然原法
    院就此等爭點尚非不得自行調查審認而為裁判，要難執此即
    謂前訴訟之法律關係成立與否，為本件訴訟之先決問題。至
    抗告人雖在原審表明：「保留系爭交易依訂購單背面約定條
    款之請求權暨遲延交貨所生之損害賠償請求權及因被告（即
    相對人）就其他訂購單、更正訂購單遲延交貨依約應付之罰
    款暨所生損害賠償之請求權」(見原法院97年度審重訴字第
    62號卷第4頁，及抗告人98年11月24日陳報爭點狀第9頁－附
    於原審卷(三))，然抗告人就此部分既未追加請求，即非屬本
    件訴訟審理範圍，故與本件訴訟程序是否停止無涉。從而，
    原法院以本件訴訟之裁判係以前訴訟之法律關係是否成立為
    據，而裁定停止本件訴訟程序，於法尚有未合。抗告意旨指
    摘原裁定不當，聲明廢棄，為有理由，應廢棄原裁定，由原
    法院更為適法之處理。
中    華    民    國    99    年     6    月     2    日
                    民事第四庭
                        審判長法  官  張劍男
                              法  官  陳靜芬
                              法  官  彭昭芬
正本係照原本作成。
本裁定除以適用法規顯有錯誤為理由外，不得再抗告。如提起再
抗告，應於收受後10日內委任律師為代理人向本院提出再抗告狀
。並繳納再抗告費新台幣１千元。
中    華    民    國    99    年    6     月    2     日
                              書記官  丁華平

司法院資訊處製作；財團法人民間司法改革基金會備份。
